【裁判字號】    95,訴,1754
【裁判日期】    951110
【裁判案由】    毒品危害防制條例
【裁判全文】
臺灣彰化地方法院刑事判決              95年度訴字第1754號
公  訴  人  臺灣彰化地方法院檢察署檢察官
被      告  甲○○
                    號
上列被告因施用毒品，經檢察官提起公訴（95年度毒偵字3567號
），被告於準備程序中自白犯罪，本院聽取當事人之意見後，裁
定由受命法官獨任行簡式審判程序，茲判決如下：
    主  文
甲○○施用第一級毒品，累犯，處有期徒刑柒月。
    事實及理由
一、犯罪事實：
    甲○○前因搶奪、毒品案件，經本院（91年訴字1141號、92
    訴字1154號）判處有期徒刑7月、7月，於民國（下同）94年
    1 月31日二罪接續執行完畢（構成累犯）。又因施用毒品罪
    ，經觀察勒戒、強制戒治，於93年1月9日停止戒治出所。甲
    ○○不知悔改，竟於95年8月31日晚間10時許止，在彰化縣
    員林鎮○○里○○路359號「員生醫院」一樓男用廁所內，
    與朋友一同施打海洛因。待施打完畢，將針筒包裹後丟棄在
    垃圾桶後，正欲離去之時，為警方察覺甲○○神色有異，將
    之帶回警局採尿送驗，果然呈現「嗎啡陽性」反應。
二、認定事實之證據及理由：
  (一)被告於警詢、偵查中，已坦白承認上述犯行。
  (二)詮昕科技股份有限公司出具之濫用藥物尿液檢驗報告書，證
    明被告採尿送驗呈現「嗎啡陽性」反應。
  (三)彰化縣警察局田中分局委託檢驗尿液代號與真實姓名對照表
    ，可以證明被告接受驗尿之事實。
  (四)臺灣高等法院被告全國前案紀錄表，可以證明被告於強制戒
    治後五年內，再犯本案。
  (五)綜上所述，被告施用毒品事證明確，犯行已可認定。
三、論罪科刑：
  (一)核被告所為，係犯毒品危害防制條例第10條第1項之施用第1
    級毒品罪。被告施用毒品前之持有毒品低度行為，已為施用
    之高度行為吸收，不再論以持有罪。
  (二)被告前因搶奪罪，經本院（91年度訴字1141號）判處有期徒
    刑7月確定，於94年1月31日執行完畢出監，5年以內再犯本
    罪，應依刑法47條第1項累犯規定，加重其刑。
  (三)量刑審酌：被告有多項毒品前科，素行不佳，被告有二次
    強制戒治前科，94年2月1日出監後，又再犯本案，欠缺自省
    能力。被告犯後均坦承犯行，態度良好。被告年僅40
    歲，卻因為喜歡與朋友一同注射毒品，以致染上重病，付出
    最慘痛的代價。被告原先經濟寬裕，經營吊車行，有二部
    大型吊車，價值不斐，與母親、兒女三代同堂，家庭可稱美
    滿。但因染上毒品後，家庭破碎，自己身染重病，可能來日
    無多，令人不勝欷噓，再予長期監禁之必要降低等一切情狀
    ，量處如主文所示之刑。
  (四)扣案針筒一支，被告辯稱非其所有，而是由男廁鏡子背後自
    動掉下來的物品，警察遂誤認為是被告所有等語。衡諸常情
    ，醫院內有針筒廢棄物也不足為奇，針筒確實可能是其他人
    所有，既無法證明該針筒屬被告所有，遂不宣告沒收，由檢
    察官另行處理。
  (五)公訴意旨另以：被告自95年5月間某日至95年8月30日止，多
    次施用海洛因，違反毒品危害防制條例第10條第1項云云。
    然按刑事訴訟法第156條第2項規定，被告之自白，不得作為
    有罪判決之唯一證據，仍應調查其他必要之證據，以察其是
    否與事實相符。檢察官指控被告自95年5月間某日至95年8月
    30日施用毒品，除了被告之自白外，別無其他證據，不足以
    認定犯罪成立。惟檢察官認為此部分與前述有罪部分，屬於
    「集合犯」之概括一罪關係，本院不另為無罪諭知，併此敘
    明。
四、適用之法律：
  (一)程序法方面：刑事訴訟法第273條之1、第310條之2、第454
    條第1項。
  (二)實體法方面：毒品危害防制條例第10條第1項、刑法第11 條
    前段、刑法第47條第1項。
中    華    民    國    95    年    11   月    10     日
                  刑事第一庭    法  官  葉明松
以上正本證明與原本無異。
如不服本判決，應於判決送達後10日內，向本院提出上訴狀（ 須
附繕本）
中    華    民    國    95    年    11   月    10     日
                                書記官  于淑真
【附錄本案論罪法條】
毒品危害防制條例第10條第1項
施用第一級毒品者，處 6 月以上 5 年以下有期徒刑。


司法院資訊處製作；財團法人民間司法改革基金會備份。
